【裁判字號】    90,易,1014
【裁判日期】    901122
【裁判案由】    竊盜
【裁判全文】
臺灣高雄地方法院刑事判決                          九十年度易字第一Ｏ一四號
    公  訴  人  臺灣高雄地方法院檢察署檢察官
    被      告  丁○○
右列被告因竊盜案件，經檢察官提起公訴（八十九年度偵字第二三Ｏ六九號）及移送
併辦（九十年度偵字第三六六六號），本院判決如左：
    主  文
丁○○連續攜帶兇器竊盜未遂，處有期徒刑捌月。附表編號一、二所示之物沒收。
    事  實
一、丁○○基於意圖為自己不法所有之概括犯意，先於民國八十九年十月十二日凌晨
    二時三十分許，見被害人乙○○所有ＸＬ—九一九號大貨車停放於高雄市○○區
    ○○街五之二巷九七號附近，乃持其所有客觀上足以傷害人之生命、身體之兇器
    螺絲起子、扳手各一支等物（如附表編號一所示，均未扣案），撬開車門著手欲
    行竊車內物品之際，因該車警報器響起，立即逃離現場，嗣於同日凌晨三時三十
    分許，丁○○復承前之相同單一犯意，折返原處，打開前開乙○○車輛之電瓶箱
    持前開工具將警報器線剪斷（毀損均未據告訴），再欲著手行竊車內物品時，為
    乙○○及其鄰居丙○○報警查獲而未遂（以上簡稱第一次犯行）。嗣丁○○復承
    前之概括犯意，於九十年二月八日下午三時三十分許，在高雄市○○區○○路歐
    士盟汽車保養場對面之馬路旁，手戴其所有之手套一雙，著手竊取張美櫻所有停
    放該處之車號三Ｏ五—二ＯＯ八號（已註銷）自小箱型車之引擎蓋一個及置於該
    車上之張美櫻名義行車執照一張，嗣於同日下午四時三十分許，經甲○○即張美
    櫻之夫發現後報警並協同警方在丁○○駕駛前往現場之車上查獲其竊得之前開引
    擎蓋一個、行車執照一張，並扣得其作案用之手套一雙（如附表編號二所示，以
    上簡稱第二次犯行）。
二、案經高雄縣警察局湖內分局及高雄市警察局楠梓分局分別移送臺灣高雄地方法院
    檢察署檢察官偵查起訴及移送併辦。
    理  由
一、訊據被告丁○○固不否認有於右揭時地分別遭查獲之事實，惟矢口否認涉有右揭
    竊盜犯行，辯稱：八十九年十月十二日凌晨，我剛好停車在該處休息，看見乙○○的車門鎖頭已經不見，便伸手將門拉開，警報器就響了，我就離開準備回家，
    後來快到彌陀時，我心想會有小偷去報復被害人的車，良心不安就折返原處察看
    ，後來我將車燈關掉開進該停車場，我爬到乙○○的車車頭下方把電瓶蓋打開，
    將電瓶蓋放在旁邊正在查看時，警察就來了，並無偷竊之意。至於張美櫻的車實
    際上早已報廢，因該車與我的車同型，我拿車上的行車執照是為了找車主以便洽
    談購買該車事宜，且我並未偷引擎蓋云云。經查：
（一）右揭事實業據被害人乙○○、甲○○（車主張美櫻之夫）分別指述明確，其第
      一次犯行復經目擊證人丙○○證述相符，而被告之第二次犯行並為警當場扣得
      作案用手套一雙（附表編號二），復有被害人甲○○出具之贓物認領保管收據
      一紙在卷可憑。
（二）第一次犯行：
      被害人乙○○於警訊中即指稱：凌晨二時三十分許，我朋友丙○○聽到我車號
      ＸＬ—九一九號車輛的警報器在響，馬上打電話通知我，我便由住處窗戶以望
      遠鏡察看，發現有人在偷我的車，破壞我的門鎖、防盜器，我就報案，當場發
      現被告正在破壞車子的防盜器。當時我車的門鎖及防盜器已被破壞，車門亦被
      打開，之前因遭竊過才加裝防盜器等語，證人丙○○亦證稱：凌晨二時三十分
      聽到我朋友的ＸＬ—九一九號車的警報器在響，我就在住處拿望遠鏡觀看，發
      現一名穿花色襯衫、深色長褲中年男子在我的營大貨曳引車附近形跡可疑，並
      爬上車頭觀看車內情形，嗣於凌晨三時三十分，又看見該男子返回該停車處，
      破壞ＸＬ—九一九號車的防盜設備，於是報警，當天該竊嫌是駕駛一部紅色未
      懸掛車牌之貨車等語（以上分別參照二人之警訊筆錄），核與證人吳明己即查
      獲被告第一次犯行之警員所證稱：是接獲車主報案才到現場處理，現場是兩部
      大板車車頭，車主乙○○說被告爬到他的車上要偷他的東西，我看車主乙○○
      的車門有被破壞的痕跡，車主說他的電瓶有被破壞且說當天兩點該車警報器就
      有響，有看到被告，本來不以為意，後來三點多又看到被告在他車上，所以才
      報警，查獲當時電瓶已被拆下，在被告身上沒有發現工具，但在他車上有發現
      扳手、螺絲起子等工具（參照本院九十年十月十六日審判筆錄）等情，均大致
      相符，參以被告並不否認當天確實駕駛紅色未懸掛車牌之箱型式貨車、著花色
      襯衫及藍色工作褲爬到他人車頭上查看，而車上帶有螺絲起子、扳手等工具，
      且為警查獲時正將被害人之電瓶取下、查看之情，應認被害人乙○○之前開指
      述堪予採信。至公訴人於犯罪事實雖未敘及被告持螺絲起子、扳手行竊之情，
      惟查，可供破壞車門鎖及防盜器電源線之物，必定係尖銳、堅硬之金屬工具，
      參以被告自承車上帶有自備之螺絲起子、扳手等情，應認被告係持前開工具行
      竊。
（三）第二次犯行：
      被害人甲○○於警訊中業已指述明確，至被告雖辯稱：因該車是報廢車，以為
      沒人要云云，惟查，依被告所提出於案發後事隔八個月至現場拍照之相片以觀
      ，該車車牌仍未拆下，且被告復自承：查獲當時，被害人之車除車窗上有貼宣
      傳單、無後車窗外，其餘外觀都好好的，行車執照則放在遮陽板上，而該車係
      停放在一家牛排館旁邊，對面是一家修車廠，還有一家便利商店等情（參照本
      院九十年十一月八日審判筆錄），綜觀該車之停放方式、地點等情，可知車主
      即被害人並無棄置該車或拋棄所有權之意思，從而被告辯稱：以為該車沒人要
      云云，自難採信。又被害人之行車執照、引擎蓋確係於被告之車上查獲，足證
      被告確有竊盜犯行。
綜上所述，本案事證明確，被告之犯行堪以認定。
二、按螺絲起子、扳手均係堅硬、尖銳之金屬工具，客觀上足以危害人之身體、生命
  ，自屬兇器。故核被告所為，係犯刑法第三百二十一條第二項、第一項第三款之
    攜帶兇器竊盜未遂罪（第一次犯行）、第三百二十條第一項之竊盜既遂罪（第二
    次犯行）。其上開二次竊盜犯行，乃時間相近、方法相似，觸犯基本構成要件相
    同之罪，顯係基於概括犯意反覆為之，為連續犯，應從重論以一攜帶兇器竊盜未
    遂罪，並依法加重其刑。其第一次竊盜犯行雖已著手竊盜行為，然尚未致生竊得
    財物之結果，其犯罪尚屬未遂，爰依刑法第二十六條前段之規定，按既遂犯之刑
    度減輕其刑，並依法先加後減之。公訴意旨認被告之第一次犯行係犯同法第三百
    二十條第三項、第一項之普通竊盜未遂罪嫌，惟被告當日係持前開兇器行竊等情
    ，已如前述，從而此部分公訴意旨容有未洽，然起訴之社會基本事實相同，應依
    法變更起訴法條，附此敘明。公訴意旨雖未論及被告之右揭第二次犯行（併辦部
    分），惟此部分既與起訴部分有連續犯之裁判上一罪關係，本院自得併予審理，
    附此敘明。審酌被告之犯罪動機、目的、手段、所生危害，及犯罪後否認犯行等
    一切情狀，量處如主文所示之刑。附表編號一、編號二所示之物，均係被告所有
    供犯罪所用之物，已如前述，應依刑法第三十八條第一項第二款規定予以宣告沒
    收。
據上論斷，應依刑事訴訟法第二百九十九條第一項前段，第三百條，刑法第五十六條
，第三百二十一條第二項、第一項第三款，第二十六條前段，第三十八條第一項第二
款，罰金罰鍰提高標準條例第一條前段，判決如主文。
中      華      民      國    九十    年      十一      月    二十二    日
                                    臺灣高雄地方法院刑事第六庭
                                        法  官  周  玉  群
右正本證明與原本無異。
如不服本判決，應於判決送達後十日內，向本院提出上訴狀。
                                        書記官  黃  英  彥
中      華      民      國    九十    年      十一      月    二十三    日
附表：
┌──┬──────────┐
│編號│物品                │
├──┼──────────┤
│一  │螺絲起子、扳手各一支│
├──┼──────────┤
│二  │作案用之手套一雙    │
└──┴──────────┘
附錄本案論罪科刑法條：
中華民國刑法第三百二十一條（加重竊盜罪）
  犯竊盜罪而有左列情形之一者，處六月以上五年以下有期徒刑：
    三  攜帶兇器而犯之者。
  前項之未遂罰之。


司法院資訊處製作；財團法人民間司法改革基金會備份。
